臺灣高等法院刑事判決　　　　　　　　94年度上訴字第1321號
上　訴　人
即　被　告　甲○○
上列上訴人因毒品危害防制條例案件，不服臺灣臺北地方法院94
年度訴字第295號，中華民國94年3月31日第一審判決（起訴案號
：臺灣臺北地方法院檢察署93年度毒偵字第2179號），提起上訴
，暨移送併辦（臺灣板橋地方法院檢察署94年度毒偵字第2461號
，臺灣臺北地方法院檢察署94年度毒偵字第2543號），本院判決
如下：
    主  文
原判決撤銷。
甲○○連續施用第一級毒品，累犯，處有期徒刑捌月。又連續施
用第二級毒品，累犯，處有期徒刑柒月，扣案安非他命肆包（總
毛重柒點陸貳公克）沒收銷燬之。應執行有期徒刑壹年壹月，扣
案安非他命肆包（總毛重柒點陸貳公克）沒收銷燬之。
    事  實
一、甲○○前因施用第二級毒品安非他命案件，經依臺灣士林地
    方法院88年度毒聲字第2599號裁定送觀察、勒戒後，認無繼
    續施用毒品之傾向，由臺灣士林地方法院檢察署檢察官於民
    國（下同）88年12月29日，以88年度毒偵字第1259號為不起
    訴處分確定。再因施用第二級毒品安非他命，由台灣臺北地
    方法院檢察署檢察官聲請裁定送強制戒治，並向原審法院提
    起公訴，經依原審法院以89年度毒聲字第1953號裁定令入戒
    治處所施以強制戒治，並經原審法院以89年度簡字第1624號
    判處有期徒刑6 月；嗣由台灣台北地方法院檢察署檢察官提
    起上訴，再經原審法院於90年9月19日以90 年度簡上字第57
    號判處有期徒刑6 月。復因施用第二級毒品安非他命，由台
    灣台北地方法院檢察署檢察官以91年度毒偵字第226 號向原
    審法院聲請簡易判決處刑，並經原審法院於91年5月15 日以
    91年度易字第543號判處有期徒刑4月，復由台灣台北地方法
    院檢察署檢察官上訴後，經本院於91年7月3日以91年度上易
    字第1600號將原判決撤銷並改判有期徒刑6 月確定，並於93
    年1月29 日縮刑期滿執行完畢。詎仍不知悔改，復基於施用
    第一級毒品海洛因及第二級毒品安非他命之概括犯意：
  (一)於93年7月22日為警查獲採尿前回溯26小時、96 小時內之某
    時，在不詳地點，分別施用第一級毒品海洛因及安非他命各
    1次，為警於93年7月22日20時許，在台北縣蘆洲市○○路87
    巷5號4樓查獲，並意圖規避刑事責任，而冒用其兄「簡勝淞
    」之名義接受偵查(此部應由檢察官另行偵辦)，嗣「簡勝淞
    」經台灣板橋地方法院檢察署採集指紋送內政部警政署刑事
    警察局比對後得知上情。
  (二)於93年8月11日下午6時許為警採尿回溯前24小時內之某日時
    ，在不詳處所，施用第一級毒品海洛因，另於93 年8月11日
    凌晨2時在位於臺北縣新店市○○路38號4樓之3 之住處施用
    第二級毒品安非他命，嗣於93年8月1日下午4時50 分，為警
    於臺北縣新店市○○路○段341巷110號l樓前查獲，並當場扣
    得第二級毒品安非他命1 包（淨重0.15公克，鑑驗用罄0.03
    公克、餘0.12公克）。
  (三)於94年7月20日為警查獲採尿回溯26 小時內之某時，在不詳
    地點，施用第二級毒品安非他命，於94年7月20日15時40 分
    在台北縣新店市○○○街43號2 樓為警查獲，並扣得第二級
    毒品安非他命3小包（總毛重7.5公克)、安非他命吸食器2組
    、施用安非他命所用燈泡2個及施用安非他命吸管提撥器2支
    。
二、案經台北縣政府警察局新店分局報請臺灣臺北地方法院檢察
    署檢察官偵查起訴，暨移送併辦。原審於準備程序進行中，
    甲○○就被訴事實為有罪陳述，於聽取當事人意見後，經合
    議庭裁定由受命法官獨任進行簡式審判程序。
    理  由
一、上揭犯罪事實，業據上訴人即被告甲○○於偵查(見毒偵217
    9號卷第68頁)及原審行準備程序暨審理時（見原審卷第26、
    31至32頁)均坦承不諱，而被告於93年7月22日為警查獲採尿
    送驗，呈安非他命類、鴉片類陽性反應，於93年8月11 日下
    午4時50 分，為警查獲採尿送驗，呈安非他命類、鴉片類陽
    性反應，被告於94年7月20 日為警查獲採尿送驗，呈安非他
    命類陽性反應等情，分別有台灣尖端先進生技醫藥股份有限
    公司濫用藥物檢驗報告（見毒偵3469號卷24頁）、臺灣檢驗
    科技股份有限公司93年8月23日濫用藥物尿液檢驗報告(毒偵
    2179號卷第4頁)、臺灣檢驗科技股份有限公司94年8月9日濫
    用藥物尿液檢驗報告（毒偵2543號卷第4頁）各1紙附卷可稽
    。而扣案之結晶體，經內政部警政署刑事警察局鑑驗結果，
    確為第二級毒品甲基安非他命無誤，有該局93年10月11日刑
    鑑字第0930170225號鑑驗通知書1紙（見毒偵2179號卷第5頁
    ）在卷可佐，並有第二級毒品安非他命1包(淨重0.15公克、
    鑑驗用罄0.03公克、餘0.12公克）扣案可考。此外，被告甲
    ○○冒用其兄「簡勝淞」之名義接受偵查，嗣經台灣板橋地
    方法院檢察署採集指紋送內政部警政署刑事警察局比對，結
    果「與簡勝淞之指紋不符，而與檔存甲○○之十指紋相符」
    ，有內政部警政署刑事警察局94年4月11日刑紋字第0940054
    638號鑑驗書1紙在卷足參(見毒偵緝字第163號卷第28頁）。
    被告前因施用第2 級毒品安非他命案件，經依臺灣士林地方
    法院88年度毒聲字第2599號裁定送觀察、勒戒後，認無繼續
    施用毒品之傾向，由臺灣士林地方法院檢察署檢察官於88年
    12月29日，以88年度毒偵字第1259號為不起訴處分確定。再
    因施用第2 級毒品安非他命，由台灣臺北地方法院檢察署檢
    察官聲請裁定送強制戒治，並向原審法院提起公訴，經依原
    審法院以89年度毒聲字第1953號裁定令入戒治處所施以強制
    戒治，並經原審法院以89年度簡字第1624 號判處有期徒刑6
    月；嗣由台灣台北地方法院檢察署檢察官提起上訴，再經原
    審法院於90年9月19日以90年度簡上字第57號判處有期徒刑6
    月。復因施用第2 級毒品安非他命，由台灣台北地方法院檢
    察署檢察官以91年度毒偵字第226 號向原審法院聲請簡易判
    決處刑，並經原審法院於91年5月15日以91年度易字第543號
    判處有期徒刑4 月，復由台灣台北地方法院檢察署檢察官上
    訴後，經本院於91年7月3日以91年度上易字第1600號將原判
    決撤銷並改判有期徒刑6 月確定等情，此有臺灣臺北地方法
    院檢察署刑案資料查註紀錄表及本院被告全國前案紀錄表在
    卷可查，是被告自白經上揭證據補強，應與事實相合。本件
    事證明確，被告犯行已堪認定。
二、按毒品危害防制條例業於92年6月6日修正通過，同年7月9日
    以華總一義字第09200121930號總統令公布，該條例第36 條
    規定自公布6 後個月施行，即自93年1月9日起施行，本次修
    法目的係鑑於初犯施用毒品行為，經觀察、勒戒後，無繼續
    施用毒品傾向，經不起訴處分者，5 年內再犯率甚高，原據
    以實施之觀察、勒戒既已無法收其實效，故不再施以觀察、
    勒戒或強制戒治之保安處分，逕施以徒刑之刑事處遇程序。
    本件被告施用第一級毒品海洛因及施用第二級毒品安非他命
    ，不論依修正前或修正後之毒品危害防制條例規定，均應由
    檢察官提起公訴。是核被告施用第一級毒品海洛因部分，係
    犯毒品危害防制條例第10條第1項之施用第1級毒品罪，施用
    第二級毒品安非他命，則犯同條例第10條第2項之施用第2級
    毒品罪。被告先後多次施用第一級毒品海洛因及第二級毒品
    安非他命之犯行，時間緊接、手法雷同，所犯係基本犯罪構
    成要件相同之罪，顯係基於概括之犯意反覆為之，均應依刑
    法第56條連續犯之規定論以一罪，並依法加重其刑。而被告
    告持有安非他命後，進而施用，其持有之低度行為應被施用
    之高度行為所吸收，不另論其持有第二級毒品罪。末查被告
    前因違反毒品危害防制條例案件，由台灣台北地方法院檢察
    署檢察官以91年度毒偵字第226 號向原審法院聲請簡易判決
    處刑，並經原審法院於91年5月15日以91年度易字第543號判
    處有期徒刑4 月，復由台灣台北地方法院檢察署檢察官上訴
    後，經本院於91年7月3日以91年度上易字第1600號判決將原
    判決撤銷並改判有期徒刑6 月確定，並於93年1月29 日縮刑
    期滿執行完畢，有本院被告全國前案紀錄表在卷可按，被告
    於5 年內再犯本件有期徒刑以上之罪，為累犯，應依刑法第
    47條規定遞加重其刑。原審論處被告甲○○施用第一級毒品
    罪，累犯，量處有期徒刑7 月之刑，又施用第二級毒品罪，
    累犯，量處有期徒刑6 月之刑，原非無見。惟查：被告於如
    事實欄一、(一)、(三)所示之時間地點，施用第一級毒品海洛因
    及第二級毒品安非他命，此部份被告犯行與本件施用毒品犯
    行有連續犯之裁判上一罪關係，原審未予審酌，尚有未洽，
    被告上訴否認犯行，指摘原判決之不當，雖無理由，惟原判
    決既有前開可議，應由本院將原判決予以撤銷改判。爰審酌
    被告屢次施用毒品，經觀察勒戒強制戒治及徒刑之執行仍未
    能戒絕、素行及犯後態度，量處如主文所示之刑，並定應執
    行刑。扣案之第二級毒品安非他命l包(淨重0.15公克，取0.
    03公克供檢驗用罄，餘0.12公克)，及安非他命3包（總毛重
    7.5公克），合計共扣案第二級毒品安非他命4包（總毛重共
    7.6 2公克），應依同條例第18條第1項前段之規定宣告沒收
    銷燬毀之。至扣案之吸食器2組、燈泡2 個及吸管提撥器2支
    ，並非專供施用毒品之器具，且被告否認為其所有，復查無
    其他積極證據足證被告所辯不實，無從併予宣告沒收銷燬及
    沒收，應由檢察官另行依法處理。
三、被告甲○○經合法傳喚，無正當理由不到庭，爰不待其陳述
    ，逕行判決。
據上論斷，應依刑事訴訟法第369條第1項前段、第364條、第299
條第1項前段、第371條，毒品危害防制條例第10條第1項、第2項
、第18條第1項前段，刑法第11 條前段、第56條、第47條、第51
條第5款，判決如主文。
本案經檢察官姜貴昌到庭執行職務
中　　華　　民　　國　　94　　年　　10　　月　　20　　日
　　　　　　　　　刑事第十二庭  審判長法　官  李文成
　　　　　　　　　　　　　　　　　    法　官  周盈文
　　　　　　　 　 　　　　　　　　　　法　官  官有明
以上正本證明與原本無異。
施用第一級毒品部分如不服本判決應於收受送達後十日內向本院
提出上訴書狀，其未敘述上訴之理由者並得於提起上訴後十日內
向本院補提理由書（均須按他造當事人之人數附繕本）。
施用第二級毒品不得上訴。
                                      書記官  林蓓瑜
中　　華　　民　　國　　94　　年　　10　　月　　20　　日
附錄本案論罪科刑法條全文
毒品危害防制條例第10條
施用第一級毒品者，處六月以上五年以下有期徒刑。
施用第二級毒品者，處三年以下有期徒刑。
